臺灣桃園地方法院刑事判決　　　　　　100年度交易字第176號
公　訴　人　臺灣桃園地方法院檢察署檢察官
被　　　告　范光榮
上列被告因公共危險案件，經檢察官聲請以簡易判決處刑（100
年度偵字第10529 號），本院認不宜以簡易判決處刑（100 年度
壢交簡字第1419號），改依通常程序審理，判決如下：
    主  文
范光榮服用酒類，不能安全駕駛動力交通工具而駕駛，累犯，處
有期徒刑柒月。
    事  實
一、范光榮前因酒後駕車公共危險案件，經臺灣板橋地方法院以
    93年度交簡字第412 號判決判處有期徒刑2 月確定，於民國
    93年9 月24日易科罰金執行完畢；復因酒後駕車公共危險案
    件，經臺灣新竹地方法院以94年度竹北交簡字第453 號判決
    判處有期徒刑3 月確定，於95年4 月14日縮刑期滿執行完畢
    ；再因酒後駕車公共危險案件，分別經本院以97年度壢交簡
    字第1011號判決判處有期徒刑6 月確定，及經臺灣新竹地方
    法院以97年度竹北交簡字第222 號判決判處有期徒刑6 月確
    定，前揭二罪嗣經臺灣新竹地方法院以97年度聲字第1322號
    裁定合併定其應執行有期徒刑10月確定，於98年5 月26日縮
    刑期滿執行完畢（於本案構成累犯）。詎其仍不知悔改，於
    100 年2 月16日凌晨0 時許起至同日凌晨0 時35分許間，在
    桃園縣中壢市○○路某茶藝館飲用約4 瓶之啤酒後，已達不
    能安全駕駛動力交通工具之程度，竟仍自該處騎乘車牌號碼
    091-PQ號營業用小客車上路，嗣於同日凌晨1 時8 分許，為
    警於桃園縣中壢市○○路149 號前攔檢查獲，並測得其呼氣
    酒精濃度為每公升0.57毫克，始悉上情。
二、案經桃園縣政府警察局中壢分局報請臺灣桃園地方法院檢察
    署檢察官偵查後聲請簡易判決處刑，本院認不宜以簡易判決
    處刑，改用通常程序審判之。
    理  由
壹、程序事項：
一、按檢察官聲請以簡易判決處刑之案件，經法院認為有刑事訴
    訟法第451 條之1 第4 項但書之情形者，應適用通常程序審
    判之，同法第452 條定有明文，經查，本件被告范光榮被訴
    公共危險一案，本院認檢察官之聲請有刑事訴訟法第451 條
    之1 第4 項但書第4 款所定之事由，不宜以簡易判決處刑，
    爰依刑事訴訟法第452 條之規定，改依通常程序審判之。
二、次按被告以外之人於審判外之陳述，雖不符前四條之規定，
    而經當事人於審判程序同意作為證據，法院審酌該言詞陳述
    或書面陳述作成時之狀況，認為適當者，亦得為證據，刑事
    訴訟法第159 條之5 定有明文。本案認定犯罪事實所引用之
    本案卷內所有卷證資料（包含文書證據、物證等證據），並
    無證據證明係公務員違背法定程序所取得，且被告於本院審
    理終結前就卷內所有之卷證資料之證據能力均表示無意見而
    同意作為證據，本院審酌卷內證據作成時之狀況並無瑕疵之
    情狀存在而認為適當，復查無顯有不可信之情況存在，又卷
    內之文書證據，亦無刑事訴訟法第159 條之4 之顯有不可信
    之情況與不得作為證據之情形，則依刑事訴訟法第159 條之
    5 之規定，本案認定犯罪事實所引用之本案卷證所有證據，
    均有證據能力，自得為證據，合先敘明。
貳、實體部分：
一、訊據被告范光榮對於上開犯罪事實於本院審理中坦承不諱，
    並有酒精測定紀錄表、刑法第185 條之3 案件測試觀察紀錄
    表、桃園縣政府警察局汽車駕駛人酒後生理協調平衡檢測紀
    錄卡、桃園縣政府警察局舉發違反道路交通管理事件通知單
    各1 紙在卷可稽（偵卷第13頁至第17頁參照），堪認被告確
    實有飲酒後駕駛動力交通工具之事實。
二、按刑法第185 條之3 係抽象危險犯，非實害犯，行為人客觀
    上已達不能安全駕駛之程度，且主觀上知其飲酒可能造成不
    能安全駕駛結果，竟仍放任自己駕駛，即應認有故意，而該
    當該罪。至於是否達「不能安全駕駛之程度」之認定，應依
    具體個案之實際情形判斷之，依目前醫學一致見解，吐氣酒
    精濃度達每公升0.25毫克以上時，將使駕駛人產生複雜之技
    巧障礙、駕駛能力變壞之行為表現，肇事比率比一般未飲酒
    時高出2 倍；吐氣酒精濃度達每公升0.5 毫克以上時，將使
    駕駛人產生說話含糊、腳步不穩之行為表現，肇事比率比一
    般未飲酒時高出7 倍；吐氣酒精濃度達每公升0.55毫克以上
    時，將使駕駛人產生平衡感與判斷力障礙升高之行為表現，
    肇事比率比一般未飲酒時高出10倍；甚而如吐氣酒精濃度達
    每公升0.75毫克時，駕駛人將產生明顯酒醉、步履蹣跚之行
    為狀態，其肇事比率比一般高25倍，並認為吐氣酒精濃度達
    每公升0.55毫克以上時，即達絕對「不能安全駕駛之程度」
    。因該0.55毫克之數值，係經由實際偵測所得之統計值，為
    經驗科學上所肯定之客觀實驗數據，是以該數值作為絕對不
    能安全駕駛之標準，不僅不違反經驗法則，且免舉證之困難
    。準此，若吐氣酒精濃度達每公升0.55毫克以上時，應認已
    達絕對不能安全駕駛之程度。查被告范光榮於上開時地飲酒
    後，嗣於同日凌晨1 時8 分許，因酒後駕車而為警查獲，並
    經測得其呼氣酒精濃度已達每公升0.57毫克，顯然無法安全
    駕駛，足認其飲酒後已至駕駛技巧障礙，視覺及行為反應能
    力減低，而達不能安全駕駛動力交通工具之程度無疑。綜上
    所述，本件事證已經明確，被告上揭犯行堪以認定，應予依
    法論科。
三、論罪科刑
  (一)核被告范光榮所為，係犯刑法第185 條之3 之服用酒類不能
    安全駕駛動力交通工具而駕駛罪。被告有前開犯罪事實所載
    有期徒刑執行完畢之紀錄，此有臺灣高等法院被告前案紀錄
    表1 份，附卷為憑，其於有期徒刑執行完畢後，5 年內故意
    再犯本件有期徒刑以上之罪，為累犯，應依刑法第47條第1
    項規定加重其刑。
  (二)爰審酌被告前已因公共危險犯行，數次經法院判決有罪確定
    等情，有前引臺灣高等法院被告前案紀錄表附卷可參，堪認
    被告明知酒精成分對人之意識、控制能力具有不良影響，超
    量飲酒後會導致對週遭事務之辨識及反應能力較平常狀況薄
    弱，竟未從中吸取教訓，仍不知謹慎，復於飲酒後呼氣酒精
    濃度達每公升0.57毫克之酒醉情況下，猶駕車於公眾往來之
    道路，顯然漠視自己及公眾生命財產安全，所為誠屬不該，
    惟念及被告犯後坦承犯行，堪認尚有悔意與本次犯行並未肇
    事等一切情狀，並於斟酌被告之年齡、學歷、職業及家庭經
    濟狀況等節後，量處如主文所示之刑，以資懲儆。
四、據上論斷，應依刑事訴訟法第452 條、第299 條第1 項前段
    ，刑法第185 條之3 ，第47條第1 項，刑法施行法第1 條之
    1 第1 項，判決如主文。
本案經檢察官陳立儒到庭執行職務。
中    華    民    國    100   年    7     月    14    日
                  交通法庭  審判長法  官  徐培元
                                  法  官  廖珮伶
                                  法  官  丁俞尹
以上正本證明與原本無異。
如不服本判決應於收受判決後10日內向本院提出上訴書狀，並應
敘述具體理由。其未敘述上訴理由者，應於上訴期間屆滿後20日
內向本院補提理由書( 均須按他造當事人之人數附繕本) 「切勿
逕送上級法院」。
                                  書記官  許正旻
中    華    民    國   100    年    7     月    14    日
附錄本案論罪科刑之法條：
中華民國刑法第185條之3
服用毒品、麻醉藥品、酒類或其他相類之物，不能安全駕駛動力
交通工具而駕駛者，處一年以下有期徒刑、拘役或科或併科十五
萬元以下罰金。